臺灣臺北地方法院交通事件裁定　　　　95年度交聲字第1047號
原處分機關　交通部公路總局臺北區監理所
異　議　人
即受處分人　甲○○
上列異議人因違反道路交通管理處罰條例案件，對於交通部公路
總局臺北區監理所民國95年10月23日所為之裁決處分（原處分案
號：北監營裁字第裁40─A00000000 號）聲明異議，本院裁定如
下：
    主  文
異議駁回。
    理  由
一、原處分機關交通部公路總局臺北區監理所以異議人於民國95
    年8月19日8時23分，駕駛車號367-NT號營業小客車，行經臺
    北市○○○路○ 段與基隆路路口時，因在紅燈號誌時，其汽
    車占用機車停等區，而為民眾乙○○當場拍照存證，並據以
    向臺北市政府警察局交通警察大隊檢舉，該大隊即以異議人
    有違反道路交通管理處罰條例第60條第2項第3款之行為（不
    遵守道路交通標線之指示），予以逕行舉發。嗣異議人於舉
    發通知單上所載之應到案日期前（即95年10月23日前）提出
    申訴，經原處分機關認為無理由，乃依道路交通管理處罰條
    例第60條第2項第3款及違反道路交通管理事件統一裁罰基準
    表規定，裁處新台幣（下同）900 元罰鍰。
二、聲明異議意旨略以：本人並非於照片中之情況下臨停，當時
    本人由景美往市區方向行駛（按：應係由市區往景美方向行
    駛），當車輛行駛於上述地點時，因上班尖峰時刻，車輛壅
    塞於車陣之中，恰巧綠燈閃爍指示，現場執行職務之員警舉
    起手勢，諭令停車，本人遵照指示停車，當號誌變換完畢，
    車輛即如照片之情形。以現場當時值勤員警及義交多達5、6
    人之多，若本人刻意違規，何需民眾檢舉，當下立即駛至路
    旁接受罰單，且本人是遵照員警及義交指示而為，若此案成
    立，爾後是否本人於任何路口皆可不理會員警之指揮，而我
    行我素？為此聲明異議等語。
三、按道路交通管理處罰條例第7條之1規定：「對於違反本條例
    之行為者，民眾得敘明違規事實或檢具違規證據資料，向公
    路主管或警察機關檢舉，經查證屬實者，應即舉發。」是對
    於違反道路交通管理處罰條例之行為，民眾即得敘明違規事
    實或檢具證據資料，向警察機關檢舉，經查證屬實後，警察
    機關亦得舉發，不限於同法第7條之2規定得對汽車駕駛人逕
    行舉發之情形，合先敘明。次按汽車駕駛人，駕駛汽車不遵
    守道路交通標線之指示，處新臺幣900元以上1,800元以下罰
    鍰，亦為道路交通管理處罰條例第60條第2項第3款所明定。
四、本件異議人甲○○固坦承其於95年8月19日8時23分，駕駛車
    號367-NT號營業小客車行經臺北市○○○路○ 段與基隆路路
    口時，有將其所駕駛之車輛駛進機車停等區停等號誌燈之事
    實，惟否認有何不遵守道路交通標線指示之違規行為，並以
    前開情詞為辯。然查，證人即目擊本件違規之乙○○於本院
    訊問時到庭證稱：（請詳細描述當時的情形？）我當時是騎
    乘機車，受處分人應該是公館往景美的方向，我是與受處分
    人同向，當天是星期六，並沒有上班的車潮，當時號誌綠燈
    轉紅燈，受處分人看到有空位，就把車子開到機車停等區；
    （轉紅燈的時候，受處分人的車子已經在停等區了嗎？）號
    誌已經紅燈了，受處分人才將車子停進去，當時已經有機車
    停進去，受處分人的車子並不是第一輛；（你拍攝的時候，
    車流量是否很多？）還好，因為星期六沒有什麼車；（那天
    路口有無交通警察或義交？）我的印象是沒有；（受處分人
    方才說他是因為車多，前方被堵住，本來號誌是綠燈，後來
    是交警把他攔住，所以才把車子停在該處？）我當天並沒有
    看到交警或義警；（那天狀況是否是交通堵塞，以致造成受
    處分人的車子被塞在該停等區？）如果受處分人是這種情形
    ，我不會拍他的照片，那是因為號誌已經變成紅燈，他還把
    車子開進機車停等區，我認為他已經侵犯到機車的路權，我
    才拍攝他的照片；（那天受處分人的車子整個違規整個行進
    狀況，你是否親眼目睹？）當時我就是在受處分人的車子後
    面不遠處，我看到的時候，受處分人的車子正在慢慢開進機
    車停等區；（所以你看到的時候，受處分人的車子仍然在行
    進中嗎？）是的；（你距離受處分人的車子多遠？）約2、3
    台摩托車的距離等語，證人乙○○與異議人既素昧平生，又
    無嫌隙，且目前亦無發給檢舉交通違規獎金之規定或法令依
    據，此有臺北市政府警察局交通警察大隊95年10月14日北市
    警交大執字第09534981000 號書函在卷可稽，是證人應無為
    獲取獎勵而構陷誣攀異議人之動機，其證詞當可採信；又本
    件違規當日（95年8 月19日）係星期六，為例假日，並無平
    日之上班車潮，且從檢舉照片觀之，亦無何員警或義交於路
    口指揮交通，是異議人上開所辯各情，應非屬實。
五、綜上所述，異議人上開所辯，均不足採。而按機車停等區線
    ，用以指示機器腳踏車駕駛人於紅燈亮時行駛停等之範圍，
    其他車種不得在停等區○○○○道路交通標誌標線號誌設置
    規則第174 條之2第1項前段定有明文。是汽車若在機車停等
    區內停留，即屬不遵守道路交通標線之指示，故本件原處分
    機關依道路交通管理處罰條例第60條第2項第3款及違反道路
    交通管理事件統一裁罰基準表規定，裁處異議人罰鍰900 元
    ，於法自無不合，異議人之異議為無理由，應予駁回。
六、據上論斷，應依道路交通管理處罰條例第87條第2項，道路
    交通案件處理辦法第19條，裁定如主文。
中　　華　　民　　國　　96　　年　　2 　　月　　8 　　日
                  交通法庭      法  官  李明益
以上正本證明與原本無異。
如不服本裁定，應於裁定送達後5日內向本院提出抗告狀。
                                書記官  劉穗筠
中　　華　　民　　國　　96　　年　　2　 　月　　12　　日
